【裁判字號】    99,訴,112
【裁判日期】    990903
【裁判案由】    毒品危害防制條例
【裁判全文】
臺灣高雄地方法院刑事判決               99年度訴字第112號
公  訴  人  臺灣高雄地方法院檢察署檢察官
被      告  戊○○
選任辯護人  萬維堯律師
上列被告因毒品危害防制條例案件，經檢察官提起公訴（98年度
偵字第28688號、第36058號），本院判決如下：
    主  文
戊○○犯如附表編號1 、3 、4 、5 所示各罪，共肆罪，各處如
附表各編號1 、3 、4 、5 「罪名及宣告刑」欄所示之刑。應執
行有期徒刑貳拾貳年。未扣案販賣第一級毒品所得財物共新臺幣
陸仟伍佰元，及販賣第二級毒品所得財物新臺幣貳仟伍佰元均沒
收之，如全部或一部不能沒收時，以其財產抵償之。扣案如附表
三編號1 、2 、3 所示之物，均沒收銷燬之。扣案如附表三編號
5 、6 、7 所示之物均沒收。
其餘被訴販賣第二級毒品甲基安非他命予甲○○部分，無罪。
    事  實
一、戊○○分別基於販賣第一級毒品海洛因及第二級毒品甲基安
    非他命以營利之犯意，以其所有門號0000000000號之行動電
    話與購毒者聯絡，並於附表一編號1 、3 、4 、5 所示時間
    、地點，販賣第一級毒品海洛因、第二級毒品甲基安非他命
    予購毒者（時間、地點、購毒者、購毒金額、數量、交易方
    式及毒品種類詳如附表一編號1 、3 、4 、5 所示）。嗣警
    方根據線報，對戊○○使用之門號0000000000號行動電話實
    施通訊監察後，於98年9 月23日11時30分許，持本院核發之
    搜索票，至戊○○位於高雄市○○區○○路276 號7 樓之3
    之住屋處執行搜索時，當場查獲並扣得如附表三所示之物，
    而查悉上情。
二、案經內政部警政署高雄港務警察局移送臺灣高雄地方法院檢
    察署檢察官偵查起訴。
    理  由
甲、程序方面（證據能力之判斷）：
一、證人乙○○、甲○○、丁○○、丙○○於警詢時陳述之證據
    能力：
  (一)按被告以外之人於檢察事務官、司法警察官或司法警察調查
    中所為之陳述，與審判中不符時，其先前之陳述具有較可信
    之特別情況，且為證明犯罪事實存否所必要者，得為證據，
    刑事訴訟法第159 條之2 定有明文。經查，證人乙○○、甲○○、丁○○、丙○○於警詢時之陳述，對於被告戊○○而
    言，均為被告以外之人審判外之陳述，屬傳聞證據。證人乙○○於警詢時證述：98年7 月26日上午2 時28分15秒之0000
    000000與0000000000行動電話之通話，同日及3 時0 分31秒
    之簡訊，是伊與戊○○之對話，內容是伊要向戊○○購買海
    洛因的事情，「3 千5 」是購買海洛因毒品金額3500元，「
    2 比」是指海洛因品質較好的，電話聯繫完後，在當天中午
    12時左右，在高雄市○○區○○路附近完成毒品交易等語（
    見警1 卷第19頁背面至第20頁）；於本院則改證稱：沒有完
    成交易等語（見本院訴字卷第190 頁）。證人甲○○於警詢
    時證述：98年6 月25日下午10時45分27秒，門號0000000000
    與0000000000行動電話之通訊監察譯文，是伊與戊○○的對
    話，在這通電話聯繫前5 分鐘，戊○○在高雄市○○○路「
    瑞谷飯店」內賣伊5 千元甲基安非他命毒品等語（見警1 卷
    第10頁）；於本院則改證稱：伊忘記在這通電話之前多久，
    被告有持毒品去販賣給伊，忘記當天向被告購買多少錢的毒
    品等語（見本院訴字卷第121 頁）。證人丁○○於警詢時證
    稱：98年8 月19日凌晨1 時54分50秒等4 通電話，是伊與戊○○的對話，內容是伊要向戊○○購買甲基安非他命毒品的
    事，該4 通電話聯繫後，伊與戊○○有完成毒品交易，伊向
    戊○○買2500元安非他命，地點在高雄市○○區○○路「中
    國人理髮廳」（下稱「中國人」）的斜對面路口，戊○○親
    自將毒品交給伊等語（見警1 卷第35頁背面至36頁）；於本
    院則改證稱：當天被告有拿一些甲基安非他命請伊，當時被
    告說要補給伊，2500元是伊幫「阿人」還錢給被告等語（見
    本院訴字卷第101 至102 頁）。證人丙○○於警詢時證稱：
    98 年7月28日11時30分38秒、門號0000000000與0000000000
    行動電話通訊監察譯文，該通電話是伊與戊○○之對話，內
    容是伊要向戊○○購買海洛因，伊與戊○○有完成毒品交易
    ，地點在高雄市○○區○○路「中國人」，交易金額2000元
    ，買到品質不好的半台錢海洛因毒品；98年8 月16日21時18
    分3 秒通訊監察譯文是伊與戊○○之通話，聯繫完畢後在戊○○位於高雄市左營區租屋處樓下，伊購買到1000元海洛因
    等語（見警1 卷第29頁），於本院則改證稱：上開2 次被告
    均讓伊等不到人，故均未買到毒品等語（見本院訴字卷第12
    5 至130 頁）。均有先前於警詢時之陳述與審判中不符之情
    形。本院審酌渠等前後陳述當時之身心狀況，及外在客觀環
    境因素觀察比較，證人乙○○、甲○○、丁○○、丙○○均
    未提及警方有何非法取供之情事（見本院訴字卷第19 9頁、
    28688 號偵查卷第108 頁）。又上開證人於警詢時之陳述，
    相較於渠等在審判中因有被告、辯護人在場而為陳述，且已
    歷經偵查、審判程序，權衡罪責輕重後心態等情形，就渠等
    於審判中及審判外為陳述時之外部附隨環境或條件併同為整
    體之考量，本院認渠等於警詢時之陳述具有較可信之特別情
    況，且渠等於警詢之陳述，就判斷被告是否成立本案被訴犯
    行，有參酌之必要性，依本件相關卷證判斷，認為除上開證
    人警詢之陳述外，亦尚難以其他證據全然代替，為證明本案
    被告被訴犯罪存否所必要，依刑事訴訟法第159 條之2 規定
    ，證人乙○○、甲○○、丁○○、丙○○於警詢之陳述均有
    證據能力。
二、證人乙○○、甲○○、丁○○、丙○○於偵查中證述之證據
    能力：
    按被告以外之人於偵查中向檢察官所為陳述，除顯有不可信
    之情況者外，得為證據，同法第159 條之1 第2 項定有明文
    。查證人乙○○、甲○○、丁○○、丙○○於檢察官偵查中
    所為之陳述，均業經具結而為證述，無證據證明檢察官在偵
    查時有不法取供之情形，而無顯不可信之情況，且證人乙○○、甲○○、丁○○、丙○○均經本院行交互詰問程序，被
    告之對質詰問權已獲得保障，依上說明，證人乙○○、甲○○、丁○○、丙○○於偵查中之證詞自均具有證據能力。
三、監聽譯文之證據能力：
    按有偵查犯罪職權之公務員，依通訊保障及監察法規定聲請
    核發通訊監察書所監聽之錄音內容，為實施刑事訴訟程序之
    公務員依法定程序取得之證據，又依該監聽錄音譯成文字，
    其所作成之譯文，乃監聽錄音內容之顯示，為學說上所稱之
    派生證據，倘當事人對於該譯文內容之同一性或真實性發生
    爭執或有所懷疑時，法院固應依刑事訴訟法第165 條之1 第
    2 項規定勘驗該監聽之錄音踐行調查證據程序，使之忠實再
    現以確保內容之真實、同一；惟當事人如已承認該錄音譯文
    之內容屬實，或對於該譯文之內容並無爭執，而法院復已就
    該譯文依法踐行調查證據程序者，該通訊監察之譯文，自亦
    有證據能力，且與播放錄音有同等價值，此有最高法院97年
    度台上字第2023號判決意旨可資參照。查內政部警政署高雄
    港務警察局自98年7 月24日起至98年10月16日止，對被告所
    使用之0000000000號行動電話實施通訊監察，經本院核發98
    年聲監字第1338號、98年聲監續字第2098號、98年聲監續字
    第2362號通訊監察書准予監聽（見警1 卷第73至80頁）；自
    98年6 月25日起至98年8 月21日止，對證人甲○○使用之00
    00000000號行動電話實施通訊監察，經本院核發98年聲監字
    第1135號、98年聲監續字第1843號通訊監察書准予監聽（見
    本院訴字卷第37至40頁），有上開通訊監察書在卷為憑，均
    為合法之通訊監察。在通訊監察期間取得被告、證人甲○○
    以上述行動電話與交易對象對話之錄音，並無違法取證之瑕
    疵，依此核發之通訊監察書所監聽之譯文，業經被告及其辯
    護人、檢察官就各該監聽譯文所示對話內容之證據能力均不
    爭執（見本院訴字卷第47頁），監聽譯文所表彰依法律規定
    程序取得之語音證物內容，具有證據能力。
乙、實體方面：
壹、有罪部分（即附表一編號1、3、4、5部分）：
一、訊據被告固不否認有使用門號0000000000號行動電話，惟矢
    口否認有何販賣第一級毒品海洛因、第二級毒品甲基安非他
    命之犯行，辯稱：98年7 月26日乙○○與伊電話聯絡後，伊
    等沒有約在左營區○○路見面；98年8 月19日伊與丁○○在
    「中國人」附近碰面，是丁○○還他欠伊的2500元，伊給丁○○1 包第二級毒品甲基安非他命是伊請他的；98年8 月16
    日丙○○是叫伊幫他拿1000元甲基安非他命，伊拿了錢之後
    ，告訴他伊拿不到東西，丙○○給伊之1000元是他還伊的錢
    ，97年7 月28日上午1 時30分38秒丙○○與伊之通話中，「
    女生」是指第二級毒品甲基安非他命，當天他與丁○○一起
    至「中國人」附近找伊，他們2 人出3500元，伊出1500元，
    但因他們沒錢，故由伊先出5000元向朋友買第二級毒品甲基
    安非他命，分成3 包，伊交給丙○○2 包，伊等3 人是合資
    購買，丙○○出1000元，丁○○出2500元云云。
二、經查：
  (一)警方根據線報，對戊○○使用之門號0000000000號行動電話
    實施通訊監察後，於98年9 月23日11時30分許，持本院核發
    之搜索票，至戊○○位於高雄市○○區○○路276 號7 樓之
    3 住屋處執行搜索時，當場查獲並扣得如附表三所示之物之
    事實，為被告所不爭執，並有本院98年聲搜字第1561號搜索
    票、內政部警政署高雄港務警察局搜索扣押筆錄、扣押物品
    目錄表、扣押物品收據、高雄市立凱旋醫院98年10月16日高
    市凱醫驗字第11418 號濫用藥物成品檢驗鑑定書、法務部調
    查局濫用藥物實驗室98年11月17日調科壹字第09823031020
    號鑑定書、本院98年聲監字第1338號、98年聲監續第2098、
    2362號通訊監察書、採證照片10張（見警1 卷第48至53、67
    、68、73至80、104 至108 頁、28688 號偵查卷第116 頁）
    在卷為憑，堪以認定。
  (二)附表一編號1 之犯罪事實，業據被告供承有於附表二編號1
    所示之時間，與乙○○通話等語（見本院訴字卷第276 至27
    8 頁），及證人乙○○於警詢時證述：附表二編號1 、
    之通話及簡訊，是伊與被告之通訊，內容提及「3 千5 」是
    指購買海洛因毒品金額3 千5 百元，「2 比」是指海洛因品
    質較好的，比較沒有添加糖粉之術語，該通電話聯繫完後在
    當天中午12時左右，在高雄市○○區○○路附近完成毒品交
    易；附表二編號1 之通話內容是伊要向被告購買甲基安非
    他命之事，「男生」是指安非他命毒品，該通話聯繫完畢後
    ，伊與戊○○沒有完成毒品交易等語（見警1 卷第19頁背面
    至20頁），於偵查中證稱：附表二編號1 至之通話，是
    伊用3500元向戊○○購買海洛因，當天伊只有詢問安非他命
    的價格，安非他命沒有購買成功，海洛因有交易成功，伊等
    約在左營區○○路附近的路旁交付毒品，本次不是伊向戊○○合購，是伊拿錢給戊○○跟他買海洛因等語（見28688 號
    偵查卷第24至25頁），並有如附表二編號1 至所示之通
    訊監察譯文附卷為憑（見警1 卷第83頁正、反面），堪予認
    定。證人乙○○於本院固改證稱：當天沒有完成交易云云（
    見本院訴字卷第190 至191 頁），復改稱：這1 次是合購云
    云（見本院訴字卷第195 至196 頁），惟其於本院證述：伊
    於偵訊時，對檢察官的回答沒有說謊等語（見本院訴字卷第
    196 頁），可見證人乙○○於本院翻異前詞，應係迴護被告
    之詞，不足採信。又由證人乙○○於本院證稱：伊與被告於
    附表二編號1 所示之通話後，後來有再次聯絡，約定好交易
    的時間、地點，但伊忘記是被告打電話給伊，或是伊打電話
    給被告，被告打給伊的電話有時是沒有號碼的，伊等約定交
    易毒品的時候，沒有固定是誰打給誰等語（見本院訴字卷第
    200 頁），可知被告與乙○○於附表二編號1 所示通訊後，
    雙方另有聯絡約定交易之時間、地點，且被告與乙○○聯絡
    之電話有無來電顯示者，即不能排除被告以其他電話與乙○○聯絡之可能。則不能僅因本案對被告使用之門號00000000
    00行動電話之通訊監察譯文中，無98年7 月26日當天後續被
    告與乙○○聯絡之譯文乙節，遽為有利於被告之認定。
  (三)附表一編號3 之犯罪事實，業據被告供承有於附表二編號3
    所示之時間，與丁○○通話後，與丁○○相約在「中國人」
    附近碰面，伊有交付1 包第二級毒品甲基安非他命給丁○○
    ，並收取丁○○交付之2500元等語（見本院訴字卷第279 至
    280 頁），及證人丁○○於警詢、偵查證述在卷，並有如附
    表二編號3 所示通訊監察譯文附卷為憑（見警1 卷第91頁背
    面至92頁），堪以認定。被告雖辯稱：當天約在「中國人」
    附近碰面，是丁○○還伊之前伊與丙○○、丁○○合購安非
    他命時，他欠伊之2500元，當天伊給丁○○1 包甲基安非他
    命是請他的云云（見本院訴字卷第279 至280 頁）。惟查，
    證人丁○○於警詢及偵查中證述：附表二編號3 所示4 通電
    話，是伊與戊○○之對話，內容是伊要向戊○○購買甲基安
    非他命，「CD」、「片子」是指甲基安非他命，當天伊等交
    易時間是98年8 月19日凌晨，交易地點是在高雄市左營區中
    國人理髮廳附近豆漿店，這次交易有成功，伊向戊○○買25
    00元甲基安非他命毒品，戊○○親自將甲基安非他命交給伊
    等語（見警1 卷第34至36頁、28688 號偵查卷第93至94頁）
    ，均明確證述係向被告購買2500元甲基安非他命，並未提及
    有欠被告金錢，當天交付被告2500元是返還被告欠款之事。
    再者，證人丁○○在本院固證稱：98年8 月19日伊沒有把第
    1 次跟「阿人」（即丙○○）去找被告時欠的2500元還給被
    告，伊都有把現金給被告；那時好像是「阿人」有欠被告錢
    ，見面時，被告問伊要不要先幫「阿人」還錢給他，因為上
    次伊向被告購買毒品時，被告裝毒品的袋子破了，都掉在伊
    的褲袋裡，被告說要補給伊，他有拿毒品給伊，再問伊是否
    要幫阿人還錢，伊當時有答應先幫他還錢，伊是幫「阿人」
    還2500元等語（見本院訴字卷第101 至105 頁），惟其所述
    欠被告錢之人為丙○○，與被告所述是丁○○欠他錢云云不
    符。又證人丙○○於本院證稱：伊沒有欠被告錢等語（見本
    院訴字卷第134 頁），亦與證人丁○○所述丙○○有欠被告
    錢云云不符。足見證人丁○○於本院證稱98年8 月19日當天
    伊交付2500元給被告，是幫丙○○還錢云云，應係事後迴護
    被告之詞，不足採信。被告所辯顯非實在。
  (四)附表一編號4 、5 所示犯罪事實，業據被告於本院供述有於
    附表二編號4 、5 所示時間與丙○○通話後，於98年7 月28
    日下午5 、6 時許及98年8 月16日與丙○○在「中國人」附
    近碰面等語（見本院訴字卷第279 至281 頁），及證人丙○○於警詢時證稱：附表二編號4 所示通話是伊與戊○○的對
    話，上述通話內容提及「中國人」是指約定交易毒品地點在
    高雄市○○區○○路「中國人理容院」的意思，「女生的衣
    服半件，是指海洛因毒品數量半台錢，該通電話聯繫完畢約
    10分鐘左右，伊與戊○○有完成毒品交易，交易金額2 千元
    ，買到品質不好的半台錢海洛因；附表二編號5 所示通話，
    是伊與戊○○的對話，內容是伊要向戊○○買1000元海洛因
    毒品，通話內容中提及「女孩子」係指海洛因等語（見警1
    卷第29頁正、反面），於偵查中證稱：98年7 月28日伊沒有
    與戊○○約定雙方各出資金額再向其他人購買毒品，是伊單
    純向戊○○購買2000元海洛因，購買之海洛因自己施用，效
    果不好，施用起來是海洛因只不過品質不好；98年8 月16日
    伊用1000元向戊○○買海洛因，於98年8 月16日晚上約9 點
    38分左右，約在高雄市○○區○○路中國人理髮廳，伊給他
    1000元，戊○○給伊海洛因，本次交易是伊單純向戊○○購
    買海洛因，伊沒有與戊○○約定雙方各出資金額再向其他人
    購買毒品等語（見28688 號偵查卷第108 至109 頁），並有
    如附表二編號4 、5 所示通訊監察譯文在卷為憑（見警1 卷
    第90頁），亦堪認定。被告雖於本院審判期日辯稱：98年7
    月28日早上11時許丙○○打電話給伊，說要購買第二級毒品
    甲基安非他命，同日下午5 、6 時許他與丁○○一起至「中
    國人」附近找伊，因為他們沒錢，伊先出5000元向朋友購買
    後，分成3 包，交給丙○○2 包，伊3 人是合資購買，丙○○出1000元、丁○○出2500元，「女生」是指第二級毒品甲
    基安非他命；98年8 月16日丙○○打電話給伊，問的是第二
    級毒品甲基安非他命，丁○○在中國人理髮廳附近拿1000元
    給伊後，伊告訴他伊拿不到東西，該1000元是他還伊的云云
    。惟查，如前所述，證人丁○○、丙○○於本院均證述渠等
    沒有欠被告錢；且被告於99年1 月22日在本院供稱「男生」
    就是「糖果」也就是第二級毒品甲基安非他命，「女生」就
    是「海洛因」等語（見本院訴字卷第18頁），亦與證人丙○○所述「女孩子的衣服」、「女孩子」是指毒品海洛因等語
    （見本院訴字卷第126 、129 頁）相符，而附表二編號4 
    、5 所示通訊監察譯文係提及「女生」、「女孩子」，足
    見附表二編號4 、5 之通話內容係在談論購買第一級毒
    品海洛因之事，被告上開辯詞，顯係事後卸責之詞，不足採
    信。又證人丙○○固於本院證稱98年7 月28日、98年8 月16
    日均因伊過去之後，被告讓伊等太久，伊就走了，兩次都沒
    買到毒品云云（見本院訴字卷第126 、130 頁），亦與被告
    所述此2 天有與丙○○在「中國人」附近碰面等語（見本院
    訴字卷第279 至282 頁）不符，足見證人丙○○於本院上開
    證述不實，不足採信。再者，證人丁○○、丙○○雖於本院
    證稱98年7 月28日是丁○○與丙○○去找被告等語（見本院
    訴字卷第108 、124 頁），然證人丁○○於本院證稱：時間
    伊記不清楚了，伊有跟「阿人」去找被告，日期伊不知道，
    第1 次是阿人帶伊購買毒品甲基安非他命，伊在車上等，「
    阿人」下車去跟被告拿等語（見本院訴字卷第99頁），證人
    丙○○於本院證稱：98年7 月28日伊有跟「阿良」（即丁○○）去找被告，但沒有拿到毒品等語（見本院訴字卷第124
    頁），對於渠2 人共同去找被告購買毒品有無成交乙節陳述
    不一，則證人丁○○、丙○○所述渠2 人一起去找被告之時
    間是否為98年7 月28日亦非無疑，被告於本院辯稱98年7 月
    28 日 是與丙○○、丁○○合資購買第二級毒品甲基安非他
    命云云，亦非可採。
  (五)綜上所述，被告確有附表一編號1 、3 、4 、5 所示販賣第
    一級毒品海洛因、第二級毒品甲基安非他命犯行，被告所辯
    ，則屬事後卸責之詞，不足採信，被告上開犯行均堪認定。
三、論罪科刑：
  (一)查海洛因、甲基安非他命分別屬毒品危害防制條例第2 條第
    2 項第1 款、第2 款之第一級、第二級毒品，不得持有、販
    賣。是核被告於附表一編號1 、4 、5 所為，均係犯毒品危
    害防制條例第4 條第1 項販賣第一級毒品罪。被告於附表一
    編號3 所為，係犯毒品危害防制條例第4 條第2 項販賣第二
    級毒品罪。被告於販賣前持有海洛因、甲基安非他命之低度
    行為，分別為販賣之高度行為所吸收，均不另論罪。被告所
    犯3 次販賣第一級毒品罪及1 次販賣第二級毒品罪間，犯意
    各別，行為互殊，應予分論併罰。又按犯罪之情狀顯可憫恕
    ，認科以最低度刑仍嫌過重者，得酌量減輕其刑，刑法第59
    條定有明文。被告販賣第一級毒品海洛因以營利之行為，戕
    害國民健康、助長施用毒品惡習，所為固無足取，然渠等販
    賣海洛因之數量非鉅，所得共6500元非鉅，其惡性與犯罪情
    節較諸大量販賣毒品之上游毒販有重大差異，衡諸被告之犯
    罪情狀，認被告所為販賣第一級毒品之犯行，縱量處法定最
    低本刑無期徒刑，猶嫌過苛，情輕法重，在客觀上顯然足以
    引起一般同情，爰依刑法第59條規定，減輕其刑。爰審酌被
    告不思以正當途徑營利謀生，明知毒品戕害施用者身體至鉅
    ，且施用者為購買毒品以解除毒癮，往往不惜耗費鉅資，以
    致散盡家財連累家人，甚或鋌而走險犯罪，危害社會治安，
    卻仍為一己私利，無視國家管制毒品之禁令，販賣第一級毒
    品海洛因、第二級毒品甲基安非他命予如附表一編號1 、3
    、4 、5 所示之人，且犯後飾詞卸責、未見悔意，惟販賣海
    洛因、甲基安非他命之數量及獲利金額非鉅等一切情狀，分
    別量處如主文第1 項所示之刑，並定其應執行刑。
  (二)沒收：
  1.被告就附表一編號1 、4 、5 所示犯罪事實之販賣第一級毒
    品海洛因所得共6500元（3500＋2000＋1000＝6500），就附
    表一編號3 所示販賣第二級毒品甲基安非他命所得2500元，
    雖未經扣案，仍應依毒品危害防制條例第19條第1 項規定沒
    收，如全部或一部不能沒收時，以其財產抵償之。
  2.扣案如附表三編號1 所示粉末2 包，經送驗結果，均含第一
    級毒品海洛因成分，合計淨重0.70公克（空包裝總重0.68公
    克），有法務部調查局濫用藥物實驗室98年11月17日調科壹
    字第09823031020 號鑑定書1 紙（見警1 卷第68頁）在卷為
    憑，為第一級毒品海洛因無訛。扣案如附表三編號2 所示白
    色結晶1 包，經送驗結果，檢出第二級毒品甲基安非他命（
    檢驗前淨重4.540 公克、檢驗後淨重4.530 公克），有高雄
    市立凱旋醫院98年10月16日、高市凱醫驗字第11418 號濫用
    藥物檢驗鑑定書1 紙（見警1 卷第67頁）附卷可稽，為第二
    級毒品甲基安非他命。扣案如附表三編號3 所示之電子秤2
    台，經高雄醫學大學附設中和紀念醫院檢驗結果，外觀黑
    色者：呈甲基安非他命及海洛因陽性反應，外觀銀色者：
    呈甲基安非他命，有該院99年3 月16日報告編號：9903-71
    、9903-72 號檢驗報告各1 紙在卷為憑（見本院訴字卷第93
    、94頁），顯分別殘留有第一級毒品海洛因與第二級毒品甲
    基安非他命（黑色電子秤）、第二級毒品甲基安非他命（銀
    色電子秤）而難以析離，應全部視為毒品，並均依毒品危害
    防制條例第18條第1 項規定沒收銷燬之。盛裝上開毒品之包
    裝袋因與其內之毒品難以析離，且無析離之實益與必要，應
    視同毒品，依上規定，一併沒收銷燬之，至送驗耗損部分之
    毒品因已滅失，爰不另宣告沒收銷燬之。
  3.扣案如附表三編號5 、6 所示之物，為被告所有（見本院訴
    字卷第269 頁），預備供犯罪所用之物，應依刑法第38條第
    1 項第2 款規定，宣告沒收。扣案如附表三編號7 所示MO
    TOROLA牌（序號000000 000000000，含SIM 卡1 張、門號00
    00000000）行動電話，，為供被告所有聯絡販毒所用之物，
    業據被告供述在卷（見本院訴字卷第269 頁），並有前揭通
    訊監察譯文在卷為憑，屬被告所有，供販賣第一級毒品、第
    二級毒品犯罪所用之物，應依毒品危害防制條例第19條第1
    項規定宣告沒收之。
  4.其餘扣案如附表三編號4 、7 所示之物，因無證據證明與
    本案犯行有直接關聯，爰不予宣告沒收。
貳、無罪部分（即附表一編號2部分）：
一、公訴意旨另以：被告基於販賣第二級毒品甲基安非他命之犯
    意，以0000000000號之行動電話門號，與甲○○聯絡，並於
    附表一編號2 所示時間、地點，販賣第二級毒品甲基安非他
    命予甲○○。嗣因警方根據線報，對甲○○使用之00000000
    00行動電話門號實施通訊監察，而查悉上情。因認被告此部
    分涉有毒品危害防制條例第4 條第2 項販賣第二級毒品罪嫌
    云云。
二、按犯罪事實應依證據認定之，無證據不得認定犯罪事實；又
    不能證明被告犯罪或其行為不罰者，應諭知無罪之判決；刑
    事訴訟法第154 條第2 項、第301 條第1 項分別定有明文。
    次按事實之認定，應憑證據，如未能發現相當證據，或證據
    不足以證明，自不能以推測或擬制之方法，以為裁判基礎；
    認定不利於被告之事實，須依積極證據，苟積極證據不足為
    不利於被告事實之認定時，即應為有利於被告之認定，更不
    必有何有利之證據；又刑事訴訟上證明之資料，無論其為直
    接或間接證據，均須達於通常一般之人均不致有所懷疑，而
    得確信其為真實之程度，始得據為有罪之認定，有最高法院
    30年上字第816 號及76年度台上字第4986號判例意旨可資參
    照。
三、公訴意旨認被告涉有附表一編號2 所示違反毒品危害防制條
    例第4 條第2 項販賣第二級毒品甲基安非他命罪嫌，無非係
    以被告於警詢及偵查中之供述、證人甲○○於警詢及偵查中
    之證述，並有甲○○使用之0000000000號行動電話之通訊監
    察譯文在卷，為其主要論據。
四、訊據被告固不否認其認識甲○○，惟堅決否認有何於附表一
    編號2 所示之時間、地點販賣第二級毒品甲基安非他命予甲○○之犯行，辯稱：伊未與甲○○於98年6 月25日電話聯絡
    ，伊不知道甲○○住在瑞谷飯店，甲○○認為伊搶他女朋友
    ，雙方有過節等語。
五、經查：
  (一)證人甲○○於警詢、偵查及本院固均證述：被告於附表一編
    號2 所示之時間、地點販賣第二級毒品甲基安非他命給伊云
    云（見警1 卷第10頁背面、28688 號偵查卷第54頁、本院訴
    字卷第119 至121 頁），惟關於購買之金額，證人甲○○於
    警詢時證稱：被告賣伊5 千元甲基安非他命云云（見警1 卷
    第10頁背面），於偵查中證稱：伊於98年6 月25日下午10時
    40分，在「瑞谷飯店」向被告購買甲基安非他命有完成交易
    ，伊有拿到3000元的甲基安非他命云云（見28688 號偵查卷
    第55頁），於本院則改證稱：伊忘記確切金額云云（見本院
    訴字卷第121 頁），則證人甲○○有無於附表一編號2 所示
    時間、地點、交易金額向被告購買第二級毒品甲基安非他命
    即非無疑。
  (二)查附表二編號2 所示98年6 月25日22時45分27秒之通話內容
    並無提及毒品交易之事，證人甲○○固證稱此為被告打給伊
    之通話（見本院訴字卷第119 頁）云云，然為被告所否認。
    查卷內並無證據證明被告有使用0000000000行動電話門號，
    而本院將附表二編號2 所示通訊監察錄音，送法務部調查局
    進行聲紋鑑定，經檢驗結果，因錄音品質不佳，致聲紋共振
    峰（Formant ）模糊，不符合聲紋鑑定條件，無法進行聲紋
    比對鑑定，有法務部調查局調科參字第00900298440 號聲紋
    鑑定報告書1 紙在卷為憑（見本院訴字卷第254 頁），則除
    證人甲○○之證述外，並無證據證明此為被告與甲○○之通
    話。而被告於本院供稱：伊與甲○○有過節，因為他認為伊
    搶他女朋友李曼華等語（見本院訴字卷第278 頁），則是否
    證人甲○○因此故意為不利於被告之證述，亦非無疑。
  (三)從而，除證人甲○○之證述外，因無其他證據佐證，檢察官
    所為舉證，不足以證實被告確有如附表一編號2 所示販賣第
    二級毒品甲基安非他命予甲○○之犯行，本院復查無其他積
    極證據足認被告有檢察官所指上述犯行，依前揭說明，此部
    分自應為被告無罪之諭知。
據上論斷，應依刑事訴訟法第299 條第1 項前段、第301 條第1
項，毒品危害防制條例第4 條第1 項、第2 項、第18條第1 項前
段、第19條第1 項，刑法第2 條、第11條、第59條、第38條第1
項第2款、第51條第5 項，判決如主文。
本案經檢察官張志杰到庭執行職務。
中    華    民    國    99    年    9     月    3     日
                  刑事第六庭  審判長法  官  李璧君
                                    法  官  曾仁勇
                                    法  官  曾鈴
以上正本證明與原本無異。
如不服本判決應於收受送達後10日內向本院提出上訴書狀，並應
敘述具體理由；如未敘述上訴理由者，應於上訴期間屆滿後20日
內向本院補提理由書（均須按他造當事人之人數附繕本）「切勿
逕送上級法院」。
中    華    民    國    99    年    9     月    3     日
                                    書記官  李月君
附表一：
┌──┬───┬────┬──────┬─────┬───┬─────┬───────────┐
│編號│購毒者│ 時  間 │   地  點   │交易金額  │販賣毒│ 交易方式 │  罪名及宣告刑        │
│    │      │        │            │（新臺幣）│品種類│          │                      │
├──┼───┼────┼──────┼─────┼───┼─────┼───────────┤
│ 1  │乙○○│98年7月 │高雄市左營區│3500元    │第一級│以00000000│戊○○販賣第一級毒品，│
│    │      │26日12時│崇德路某處  │          │毒品  │65號手機撥│處有期徒刑拾柒年。未扣│
│    │      │許      │            │          │海洛因│打00000000│案之販賣第一級毒品所得│
│    │      │        │            │          │      │45號手機  │新臺幣參仟伍佰元沒收，│
│    │      │        │            │          │      │          │如全部或一部不能沒收時│
│    │      │        │            │          │      │          │，以其財產抵償之。扣案│
│    │      │        │            │          │      │          │如附表三編號3 所示之│
│    │      │        │            │          │      │          │物沒收銷燬之。扣案如附│
│    │      │        │            │          │      │          │表三編號5 、6 、7 所│
│    │      │        │            │          │      │          │示之物均沒收。        │
├──┼───┼────┼──────┼─────┼───┼─────┼───────────┤
│ 2  │甲○○│98年6月 │高雄市七賢一│3000元    │第二級│以00000000│無罪                  │
│    │      │25日22時│路「瑞谷飯店│          │毒品  │64號手機撥│                      │
│    │      │40分許  │」內        │          │甲基安│打00000000│                      │
│    │      │        │            │          │非他命│48號手機  │                      │
│    │      │        │            │          │      │          │                      │
├──┼───┼────┼──────┼─────┼───┼─────┼───────────┤
│ 3  │丁○○│98年8月 │高雄市左營區│2500元    │第二級│以00000000│戊○○販賣第二級毒品，│
│    │      │19日凌晨│博愛路中國人│          │毒品  │69號手機撥│處有期徒刑捌年。未扣案│
│    │      │        │理髮廳附近之│          │甲基安│打00000000│之販賣第二級毒品所得新│
│    │      │        │豆漿店      │          │非他命│45號手機  │臺幣貳仟伍佰元沒收，如│
│    │      │        │            │          │      │          │全部或一部不能沒收時，│
│    │      │        │            │          │      │          │以其財產抵償之。扣案如│
│    │      │        │            │          │      │          │附表三編號2 、3 所示│
│    │      │        │            │          │      │          │之物均沒收銷燬之。扣案│
│    │      │        │            │          │      │          │如附表三編號5 、6 、7 │
│    │      │        │            │          │      │          │所示之物均沒收。    │
├──┼───┼────┼──────┼─────┼───┼─────┼───────────┤
│ 4  │丙○○│98年7月 │高雄市左營區│2000元    │第一級│以00000000│戊○○販賣第一級毒品，│
│    │      │28日19時│博愛路中國人│          │毒品  │30號手機撥│處有期徒刑拾柒年。未扣│
│    │      │許      │理髮廳      │          │海洛因│打00000000│案之販賣第一級毒品所得│
│    │      │        │            │          │      │45號手機  │新臺幣貳仟元沒收，如全│
│    │      │        │            │          │      │          │部或一部不能沒收時，以│
│    │      │        │            │          │      │          │其財產抵償之。扣案如附│
│    │      │        │            │          │      │          │表三編號3 所示之物沒│
│    │      │        │            │          │      │          │收銷燬之。扣案如附表編│
│    │      │        │            │          │      │          │號5 、6 、7 所示之物│
│    │      │        │            │          │      │          │均沒收。              │
├──┼───┼────┼──────┼─────┼───┼─────┼───────────┤
│ 5  │丙○○│98年8月 │高雄市左營區│1000元    │第一級│以00000000│戊○○販賣第一級毒品，│
│    │      │16日21時│博愛路中國人│          │毒品  │30號手機撥│處有期徒刑拾柒捌年。未│
│    │      │38分許  │理髮廳      │          │海洛因│打00000000│扣案之販賣第一級毒品所│
│    │      │        │            │          │      │45號手機  │得新臺幣壹仟元沒收，如│
│    │      │        │            │          │      │          │全部或一部不能沒收時，│
│    │      │        │            │          │      │          │以其財產抵償之。扣案如│
│    │      │        │            │          │      │          │附表三編號1 、3 所示│
│    │      │        │            │          │      │          │之物均沒收銷燬之。扣案│
│    │      │        │            │          │      │          │如附表三編號5 、6 、7 │
│    │      │        │            │          │      │          │所示之物均沒收。    │
└──┴───┴────┴──────┴─────┴───┴─────┴───────────┘
附表二：（通訊監察譯文）
┌─┬──────┬──────┬──────┬──────────────────────┬────┐
│編│監察號碼    │非監察用戶  │通話開始時間│通訊監察譯文內容                            │頁數    │
│號│（A）       │（B）       │            │                                            │        │
├─┼──────┼──────┼──────┼──────────────────────┼────┤
│ 1│0000000000  │0000000000  │          │B ：喂                                      │警1卷   │
│  │（戊○○）  │（乙○○）  │98年7 月26日│A ：怎樣                                    │第83-83 │
│  │            │            │02時28分15秒│B ：胖哥，我要跟上次一樣的，「3 千5 」的 … │頁背面  │
│  │            │            │            │A ：那你等一下                              │        │
│  │            │            │            │B ：你早上會睡著嗎?                         │        │
│  │            │            │            │A ：不會                                    │        │
│  │            │            │            │B ：那我早上打給你                          │        │
│  │            │            │            │A ：好                                      │        │
│  │            │            ├──────┼──────────────────────┼────┤
│  │            │            │          │簡訊：                                      │警1卷   │
│  │            │            │98年7 月26日│明早麻煩拿好一點( 最好能有2 比的)，拜託你了 │第83頁背│
│  │            │            │03時00分31秒│…謝謝…祐仔…                              │面      │
│  │            │            ├──────┼──────────────────────┼────┤
│  │            │            │          │A ：喂                                      │警1卷   │
│  │            │            │98年7 月26日│B ：「胖哥」要跟你拿「4千、3千5的」還有嗎?喂│第83頁背│
│  │            │            │05時15分10秒│     …                                     │面      │
│  │            │            │            │A ：你說丫                                  │        │
│  │            │            │            │B ：「4千的」還有嗎?                        │        │
│  │            │            │            │A ：哪種?                                   │        │
│  │            │            │            │B ：「男生」…                              │        │
│  │            │            │            │A ：有啦!要漲5百…你太慢了                  │        │
│  │            │            │            │B ：我聽不懂                                │        │
│  │            │            │            │A ：你再多加5百                             │        │
│  │            │            │            │B ：加5百?就4千喔                           │        │
│  │            │            │            │A ：…你說什麼…「男生」阿                  │        │
│  │            │            │            │B ：嗯! 「男生」，那是別人要拿的，他是拿「35│        │
│  │            │            │            │    」                                      │        │
│  │            │            │            │A ：「1 半」他拿「35」                      │        │
│  │            │            │            │B ：嗯                                      │        │
│  │            │            │            │A ：那你叫他去跟別人拿                      │        │
│  │            │            │            │B ：我先問一下再打給你                      │        │
│  │            │            │            │A ：喔好                                    │        │
├─┼──────┼──────┼──────┼──────────────────────┼────┤
│ 2│0000000000  │0000000000  │98年6 月25日│A ：喂                                      │警1卷   │
│  │（甲○○）  │（？）      │22時45分27秒│B ：我跟你說一個好消息…你的車子是不是停在下│第12頁  │
│  │            │            │            │    面…                                    │        │
│  │            │            │            │A ：嗯                                      │        │
│  │            │            │            │B ：那上面是不是留著「斌仔」的電話…        │        │
│  │            │            │            │A ：嗯                                      │        │
│  │            │            │            │B ：我要下來的時候剛好人家要出來，然後有人打│        │
│  │            │            │            │    電話過來給我說我車子擋到人家了，對方告訴│        │
│  │            │            │            │    我說要帶你過去，我跟他說要怎樣帶你過去…│        │
│  │            │            │            │    這樣對方是不是已經知道你在那邊了        │        │
│  │            │            │            │A ：為什麼會知道…我又沒有跟人家說…        │        │
│  │            │            │            │B ：地方啊…「瑞谷」啊…對方一下就問我說是不│        │
│  │            │            │            │    是在「瑞谷」飯店啊，他要我帶你過去，我跟│        │
│  │            │            │            │    他說你現在在作「我的」，我不可能帶你過去│        │
│  │            │            │            │    …                                      │        │
│  │            │            │            │A ：他有沒有想到我為什麼可以現金跟你拿 …但 │        │
│  │            │            │            │    是為什麼欠他那麼多…                    │        │
│  │            │            │            │B ：我說你的狀況我很清楚…等你可以，我會幫你│        │
│  │            │            │            │    處理這帳…你繼續住那邊啦…他不一定      │        │
│  │            │            │            │    查的到啦…但是要跟樓下交代一下          │        │
│  │            │            │            │A ：好啦                                    │        │
├─┼──────┼──────┼──────┼──────────────────────┼────┤
│ 3│0000000000  │0000000000  │          │A ：喂                                      │警1卷   │
│  │（戊○○）  │（丁○○）  │98年8 月19日│B ：你有空了嗎?                             │第91頁背│
│  │            │            │01時54分50秒│A ：我要坐車下去那裡了                      │面至第92│
│  │            │            │            │B ：你在外地嗎?                             │頁      │
│  │            │            │            │A ：我在市區                                │        │
│  │            │            │            │B ：那你多久會到阿                          │        │
│  │            │            │            │A ：要20分鐘                                │        │
│  │            │            │            │B ：上次我跟你拿「CD」，你用大袋子裝的，就是│        │
│  │            │            │            │    那天阿，你那袋子有破掉…                │        │
│  │            │            │            │A ：是喔                                    │        │
│  │            │            │            │B ：這2 天我都忙救災，晚上才去打針          │        │
│  │            │            │            │A ：有破嗎？                                │        │
│  │            │            │            │B ：有阿! 大袋子有破但不大洞，「片子」有掉一│        │
│  │            │            │            │    些…但不多，你聽懂嗎…                  │        │
│  │            │            │            │A ：沒關係等一下! 我再用一些給你            │        │
│  │            │            │            │B ：因為我隔天就去救災了…很累呢            │        │
│  │            │            │            │A ：沒關係等一下我「補」給你                │        │
│  │            │            │            │B ：你大約20分鐘到嗎                        │        │
│  │            │            │            │A ：嗯                                      │        │
│  │            │            │            │B ：那我約10分鐘後出發                      │        │
│  │            │            │            │A ：喔好                                    │        │
│  │            │            ├──────┼──────────────────────┼────┤
│  │            │            │          │B ：喂! 2分鐘到                             │警1卷   │
│  │            │            │98年8 月19日│A ：剛在臨檢，我快到了                      │第92頁  │
│  │            │            │02時32分58秒│B ：喂                                      │        │
│  │            │            │            │A ：等我一下…在臨檢…我快到了              │        │
│  │            │            │            │B ：好                                      │        │
│  │            │            ├──────┼──────────────────────┼────┤
│  │            │            │          │B ：喂A ：你在哪裡                          │警1卷   │
│  │            │            │98年8 月19日│B ：一樣啊                                  │第92頁  │
│  │            │            │02時50分36秒│A ：在7-11嗎？                              │        │
│  │            │            │            │B ：嗯                                      │        │
│  │            │            │            │A ：我在「豆漿」這裡                        │        │
│  │            │            │            │B ：哪裡                                    │        │
│  │            │            │            │A ：賣「豆漿」這裡                          │        │
│  │            │            │            │B ：好                                      │        │
│  │            │            ├──────┼──────────────────────┼────┤
│  │            │            │          │B ：喂…我剛拿給你的對嗎?                   │警1卷   │
│  │            │            │98年8 月19日│A ：等一下…我看一下…對阿                  │第92頁正│
│  │            │            │03時07分14秒│B ：奇怪那我怎少2千                         │、反面  │
│  │            │            │            │A ：我這裡「25」阿                          │        │
│  │            │            │            │B ：我都坐在車上…奇怪那我怎少2 千…喔      │        │
│  │            │            │            │   …那我知道了                             │        │
├─┼──────┼──────┼──────┼──────────────────────┼────┤
│ 4│0000000000  │0000000000  │          │A ：喂                                      │警1卷   │
│  │（戊○○）  │（丙○○）  │98年7 月28日│B ：「胖哥」，我是阿人                      │第84頁背│
│  │            │            │11時30分38秒│A ：嗯                                      │面至第85│
│  │            │            │            │B ：你有空嗎                                │頁      │
│  │            │            │            │A ：有阿                                    │        │
│  │            │            │            │B ：你在哪裡阿？「中國人」嗎？              │        │
│  │            │            │            │A ：嗯                                      │        │
│  │            │            │            │B ：我有朋友說要「女生的衣服半件」，你有可以│        │
│  │            │            │            │    賣他嗎? …                              │        │
│  │            │            │            │A ：你來阿                                  │        │
│  │            │            │            │B ：等一下有車我就過去，到了打給你          │        │
│  │            │            ├──────┼──────────────────────┼────┤
│  │            │            │          │B ：喂                                      │警1卷   │
│  │            │            │98年7月28日 │A ：你在哪裡阿？                            │第85頁  │
│  │            │            │19時19分56秒│B ：我現在過去找你                          │        │
│  │            │            │            │A ：喔好                                    │        │
│  │            │            ├──────┼──────────────────────┼────┤
│  │            │            │          │B ：喂！到了                                │警1卷   │
│  │            │            │98年7 月28日│A ：好…好                                  │第85頁  │
│  │            │            │19時34分32秒│                                            │        │
├─┼──────┼──────┼──────┼──────────────────────┼────┤
│ 5│0000000000  │0000000000  │          │A ：喂                                      │警1卷   │
│  │（戊○○）  │（丙○○）  │98年8 月16日│B ：「胖哥」，我是「阿人」                  │第90頁正│
│  │            │            │21時18分03秒│A ：嗯                                      │、反面  │
│  │            │            │            │B ：你在「中國人」那裡嗎？…                │        │
│  │            │            │            │A ：怎樣                                    │        │
│  │            │            │            │B ：要「女孩子」…                          │        │
│  │            │            │            │A ：你來再說吧！                            │        │
│  │            │            │            │B ：過去再說嗎？                            │        │
│  │            │            │            │A ：嗯                                      │        │
│  │            │            │            │B ：過去那裹再打給你嗎?                     │        │
│  │            │            │            │A ：嗯                                      │        │
│  │            │            │            │B ：那要在哪裡比較好ㄚ…樓下還是…          │        │
│  │            │            │            │A ：嗯，好                                  │        │
│  │            │            ├──────┼──────────────────────┼────┤
│  │            │            │          │A ：喂                                      │警1卷   │
│  │            │            │98年8 月16日│B ：「胖哥」我到了                          │第90頁背│
│  │            │            │21時28分52秒│A ：好                                      │面      │
└─┴──────┴──────┴──────┴──────────────────────┴────┘
附表三：（扣案物品）
┌──┬──────┬──────┬───────────────┬────────┬──────┐
│編號│品名        │數量        │鑑定結果                      │ 備    註       │宣告沒收    │
├──┼──────┼──────┼───────────────┼────────┼──────┤
│ 1  │海洛因      │2 小包      │法務部調查局濫用藥物實驗室鑑定│第一級毒品      │均沒收銷燬  │
│    │            │（各含包裝袋│書98年11月17日調科壹字第098230│海洛因          │            │
│    │            │1 只、登載毛│31020號：（見警1卷第68頁）    │                │            │
│    │            │重1.1 公克，│送驗粉末檢品2 包均含第一級毒品│                │            │
│    │            │拆封實際秤得│海洛因成分，合計淨重0.70公克（│                │            │
│    │            │毛重1.38公克│空包裝總重0.68公克）          │                │            │
│    │            │）          │                              │                │            │
├──┼──────┼──────┼───────────────┼────────┼──────┤
│ 2  │甲基安非他命│1 小包      │高雄市立凱旋醫院濫用藥物檢驗鑑│第二級毒品      │均沒收銷燬  │
│    │            │（含包裝袋1 │定書98年10月16日、高市凱醫驗字│甲基安非他命    │            │
│    │            │只）        │第11418 號（見警1 卷第67頁）：│                │            │
│    │            │            │白色結晶（檢驗前淨重4.540 公  │                │            │
│    │            │            │克、檢驗後淨重4.530 公克）檢出│                │            │
│    │            │            │第二級毒品甲基安非他命        │                │            │
├──┼──────┼──────┼───────────────┼────────┼──────┤
│ 3  │電子秤      │2 台        │高雄醫學大學附設中和紀念醫院檢│第一級毒品海洛因│沒收銷燬    │
│    │            │            │驗報告（見本院卷第92、93頁）  │、第二級毒品    │            │
│    │            │            │黑色：呈海洛因及甲基安非他命│甲基安非他命    │            │
│    │            │            │        陽性反應              │                │            │
│    │            │            ├───────────────┼────────┼──────┤
│    │            │            │銀色：呈甲基安非他命陽性反應│第二級毒品甲基安│沒收銷燬    │
│    │            │            │                              │非他命          │            │
├──┼──────┼──────┼───────────────┼────────┼──────┤
│ 4  │吸食工具    │2 組        │                              │與本案無直接關係│不宣告沒收  │
├──┼──────┼──────┼───────────────┼────────┼──────┤
│ 5  │夾鏈袋      │1 包        │                              │被告所有、預備供│沒收        │
│    │            │            │                              │犯罪所用之物    │            │
├──┼──────┼──────┼───────────────┼────────┼──────┤
│ 6  │葡萄糖粉    │1 包        │                              │被告所有、預備供│沒收        │
│    │            │            │                              │犯罪所用之物    │            │
├──┼──────┼─┬────┴───────────────┼────────┼──────┤
│ 7  │行動電話    │2 │ MOTOROLA牌                           │被告所有供犯罪所│沒收        │
│    │            │  │  （序號000000000000000，含SIM卡1張、   │用之物          │            │
│    │            │  │    門號0000000000）                    │                │            │
│    │            │支├────────────────────┼────────┼──────┤
│    │            │  │ SONY ERICSSON 牌                     │與本案無直接關係│不宣告沒收  │
│    │            │  │  （序號0000000000000000 0，含SIM 卡1 張│                │            │
│    │            │  │   、門號0000000000）                   │                │            │
│    │            │  │                                        │                │            │
└──┴──────┴─┴────────────────────┴────────┴──────┘
附錄本判決論罪科刑法條：
毒品危害防制條例第4條
製造、運輸、販賣第一級毒品者，處死刑或無期徒刑；處無期徒
刑者，得併科新臺幣 2 千萬元以下罰金。
製造、運輸、販賣第二級毒品者，處無期徒刑或 7 年以上有期
徒刑，得併科新臺幣 1 千萬元以下罰金。
製造、運輸、販賣第三級毒品者，處 5 年以上有期徒刑，得併
科新臺幣 7 百萬元以下罰金。
製造、運輸、販賣第四級毒品者，處 3 年以上 10 年以下有期
徒刑，得併科新臺幣 3 百萬元以下罰金。
製造、運輸、販賣專供製造或施用毒品之器具者，處 1 年以上
7 年以下有期徒刑，得併科新臺幣 1 百萬元以下罰金。
前五項之未遂犯罰之。

司法院資訊處製作；財團法人民間司法改革基金會備份。
